臺灣桃園地方法院刑事判決　　　　　　 96年度交易字第219號
公　訴　人　臺灣桃園地方法院檢察署檢察官
被　　　告　丙○○
　　　　　　　　　　樓
選任辯護人　郭士功律師
上列被告因過失傷害案件，經檢察官提起公訴（九十五年度偵字
第二六八號），被告於本院準備程序進行中，就被訴事實為
有罪之陳述，經本院告知簡式審判程序意旨，並聽取公訴人、被
告及其選任辯護人之意見後，本院合議庭裁定由受命法官獨任依
簡式審判程序審理，並判決如下：
    主  文
丙○○因過失傷害人致重傷，處有期徒刑參月，如易科罰金，以
新臺幣壹仟元折算壹日。減為有期徒刑壹月又拾伍日，如易科罰
金，以新臺幣壹仟元折算壹日。
    事  實
一、丙○○考領有適當之普通小型車駕駛執照，於民國九十五年
    八月二十七日凌晨某時許，駕駛車號2G-2335 號自用小客車
    ，沿桃園縣桃園市○○路由龜山往桃園方向行駛，於同日凌
    晨五時十五分許，途經萬壽路與山鶯路之交岔路口時，本應
    注意車前狀況，隨時採取必要之安全措施，而當時天候晴，
    夜間有照明，柏油路面乾燥無缺陷，道路無障礙物，視距良
    好，且依其智識、能力亦無不能注意之情形，竟疏未注意及
    此，貿然直行，適有未行走於人行道上之路人甲○○○未依
    規定於劃設行人穿越道一百公尺範圍內，疏未注意看清左右
    無來車欲穿越該路口，丙○○見狀避煞不及，其駕駛之上開
    小客車左前引擎蓋即撞及甲○○○，甲○○○頭部再撞及上
    開小客車之左前擋風玻璃，致甲○○○因而受有腦內出血、
    右肱股骨折、左踝骨骨折之傷害，經手術治療後，仍受有器
    質性腦病變之重大難治之重傷害。丙○○於肇事後，犯罪未
    被發覺前，即向據報前往現場處理事故之警員吳文欽坦承肇
    事，自首而接受裁判。
二、案經甲○○○之子乙○○訴由桃園縣警察局桃園分局報告臺
    灣桃園地方法院檢察署檢察官偵查起訴。
    理  由
壹、程序事項：
    被告丙○○所犯係死刑、無期徒刑或最輕本刑為三年以上有
    期徒刑以外之罪，亦非屬高等法院管轄第一審之案件，其於
    準備程序中就被訴事實為有罪之陳述，經本院告知簡式審判
    程序之旨，並聽取公訴人、被告及其選任辯護人之意見後，
    經本院合議庭認為適宜，乃依刑事訴訟法第二百七十三條之
    一第一項規定，裁定由受命法官獨任進行簡式審判程序，先
    予敘明。
貳、實體事項：
一、上揭犯罪事實，業據被告於本院審理中供承不諱，並有道路
    交通事故現場圖、道路交通調查事故表（一）及（二）各一
    份及道路交通事故現場照片十八張附卷可稽。復按汽車行駛
    時，駕駛人應注意車前狀況，並隨時採取必要之安全措施，
    道路交通安全規則第九十四條第一項定有明文。而本件被告
    考領有普通小型車駕駛執照，此有其駕駛執照一份附卷可參
    （參見偵卷第二六頁），更應對上開規定理當知之甚詳，駕
    車時應注意上揭規定並確實遵守之，再依上開道路交通事故
    調查報告表（一）所載，本件道路交通事故發生當時天候晴
    ，夜間有照明，柏油路面乾燥無缺陷，道路無障礙物，視距
    良好，且依被告自身之智識、能力亦無不能注意之情事，竟
    因疏未注意上揭注意義務而致肇生本件道路交通事故，並致
    被害人甲○○○受有前開重傷害，且本件道路交通事故前經
    檢察官送請臺灣省桃園縣區車輛行車事故鑑定委員會鑑定結
    果亦認：一、行人甲○○○夜晚違規於劃設行人穿越道100
    公尺範圍內穿越車道時，疏未注意看清左右無來車小心穿越
    ，為肇事主因。二、丙○○夜晚駕駛自小客車，行經行車管
    制號誌交岔路口疏未注意車前狀況，為肇事次因等語，亦同
    於本院前開認定，有該會九十六年三月九日函暨鑑定意見書
    各一份附卷可參（參見偵卷第四五—四七頁），顯見被告就
    本件道路交通事故之發生確有過失，灼然甚明。又被害人甲○○○確因本件道路交通事故受有前開重傷害之事實，亦有
    長庚紀念醫院於九十五年月二日、九十六年一月九日出具之
    甲○○○診斷證明書二紙及長庚紀念醫院林口分院九十六年
    二月十五日（九六）長庚院法字第一二七號函一紙在卷足
    憑，足徵被告未盡其上揭注意義務肇事致被害人甲○○○受
    有前開重傷害，二者間具有相當因果關係。至被害人甲○○○於案發當時未依規定於劃設行人穿越道一百公尺範圍內，
    疏未注意看清左右無來車欲穿越該路口，為肇事主因，固違
    反道路交通管理處罰條例及道路交通安全規則之相關規定，
    雖如前述，惟刑事責任之認定，並不因被害人與有過失，而
    免除被告之過失責任，被害人與有過失之情節輕重，僅係酌
    定雙方民事上損害賠償責任之依據，並不影響被告所犯刑事
    責任之罪責，併此敘明。綜上所述，足認被告之自白核與事
    實相符，應可採為論罪科刑之依據。從而，本件事證已臻明
    確，被告犯行洵堪認定，應予依法論科。
二、核被告所為，係犯第二百八十四條第一項後段之過失致重傷
    罪。被告於肇事後，犯罪未被發覺前，即向據報前往現場處
    理事故之警員吳文欽坦承肇事，已據被告於警詢中供明在卷
    ，並有被告及檢辯雙方所不爭執其證據能力之本院辦理刑事
    案件電話紀錄查詢表一紙在卷可憑，為對未發覺之犯罪自首
    而接受裁判，爰依刑法第六十二條前段之規定，減輕其刑，
    公訴意旨就此疏未論及，尚有未洽，併予敘明。爰審酌被告
    犯後均能坦承犯行，並已賠償部分金錢予被害人甲○○○之
    家屬，態度尚稱良好，並參酌被告於本件道路交通事故乃為
    肇事次因，以及被害人甲○○○所受傷害之程度等一切情狀
    ，量處如主文所示之刑，並諭知易科罰金之折算標準。又被
    告及其選任辯護人於本院審理中雖請求本院對被告宣告緩刑
    ，以勵自新等語，惟被告於本案第一審言詞辯論終結前仍未
    能被害人甲○○○及告訴人乙○○達成和解，賠償全部損失
    ，亦未徵得被害人甲○○○及告訴人乙○○之原諒，而不再
    追究其民、刑事相關責任，是本院認為仍不宜對被告宣告緩
    刑，併予敘明。又中華民國九十六年罪犯減刑條例業於九十
    六年六月十五日立法三讀通過，並於九十六年七月十六日施
    行，查本件被告所犯上開罪名係在九十六年四月二十四日前
    ，亦非中華民國九十六年罪犯減刑條例第三條所規範之罪，
    自得予以減刑，爰依中華民國九十六年罪犯減刑條例第二條
    第一項第三款規定，就其宣告有期徒刑部分，減其刑期二分
    之一，並諭知易科罰金之折算標準。
據上論斷，應依刑事訴訟法第二百七十三條之一第一項、第二百
九十九條第一項前段，刑法第二百八十四條第一項後段、第六十
二條前段、第四十一條第一項前段，刑法施行法第一條之一第一
項、第二項前段，中華民國九十六年罪犯減刑條例第二條第一項
第三款、第七條，判決如主文。
本案經檢察官何治蕙到庭執行職務。
中　　華　　民　　國　　96　　年　　7 　　月　　31　　日
                        臺灣桃園地方法院交通法庭
                            法  官  林家賢
上正本證明與原本相符。
如不服本判決，應於判決送達後十日內，向本院提出上訴狀（應
附繕本），上訴於臺灣高等法院。
                            書記官  常毓生
中　　華　　民　　國　　96　　年　　8 　　月　　 1　　日
附錄本判決論罪科刑法條：
刑法第二百八十四條第一項：
因過失傷害人者，處六月以下有期徒刑、拘役或五百元以下罰金
，致重傷者，處一年以下有期徒刑、拘役或五百元以下罰金。
